【裁判字號】    99,上訴,2277
【裁判日期】    990712
【裁判案由】    毒品危害防制條例
【裁判全文】
臺灣高等法院刑事判決                99年度上訴字第2277號
上  訴  人
即  被  告  甲○○
上列上訴人因違反毒品危害防制條例案件，不服臺灣板橋地方法
院99年度訴字第1134 號，中華民國99年5月19日第一審判決（起
訴案號：臺灣板橋地方法院檢察署99年度毒偵字第1493號），提
起上訴，本院判決如下：
    主  文
上訴駁回。
    理  由
一、按刑事訴訟法第350條、第361條、第362條、第367條規定，
    不服地方法院之第一審判決而上訴者，須提出上訴書狀，並
    應敘述具體理由，為上訴必備之程式；其所提出之書狀未敘
    述上訴理由，或僅曾以言詞陳述上訴理由者，均應於上訴期
    間屆滿後20日內補提理由書於第一審法院。第一審法院經形
    式審查，認逾期未補提上訴理由者，應定期間先命補正；逾
    期未補正者，為上訴不合法律上之程式，應以裁定駁回。倘
    已提出上訴理由，但所提非屬具體理由者，則由第二審法院
    以上訴不合法律上之程式，判決駁回。而所謂具體理由，必
    係依據卷內既有訴訟資料或提出新事證，指摘或表明第一審
    判決有何採證認事、用法或量刑等足以影響判決本旨之不當
    或違法，而構成應予撤銷之具體事由，始克當之（例如：依
    憑證據法則具體指出所採證據何以不具證據能力，或依憑卷
    證資料，明確指出所為證據證明力之判斷如何違背經驗、論
    理法則）；倘僅泛言原判決認定事實錯誤、違背法令、量刑
    失之過重或輕縱，而未依上揭意旨指出具體事由，或形式上
    雖已指出具體事由，然該事由縱使屬實，亦不足以認為原判
    決有何不當或違法者（例如：對不具有調查必要性之證據，
    法院未依聲請調查亦未說明理由，或援用證據不當，但除去
    該證據仍應為同一事實之認定），皆難謂係具體理由，俾與
    第二審上訴制度旨在請求第二審法院撤銷、變更第一審不當
    或違法之判決，以實現個案救濟之立法目的相契合，並節制
    濫行上訴（最高法院97年度臺上字第892 號判決參照）。再
    按量刑輕重，係屬事實審法院得依職權自由裁量之事項，苟
    已斟酌刑法第57條各款所列情狀，而未逾越法定刑度，不得
    遽指為違法（最高法院72年度臺上字第6696號判例參照）。
二、上訴人即被告甲○○不服原審判決提起上訴，其理由略以：
    現被告工作及行為均已步上正軌，若又入監服刑八個月，將
    與社會脫節，祈請改判有期徒刑六月，得易科罰金等語。
三、經查：原判決以上訴人所犯並非死刑、無期徒刑或最輕本刑
    為3 年以上有期徒刑之罪，其於原審準備程序中就被訴事實
    為有罪之陳述，經原審法官告知簡式審判程序之旨，並聽取
    公訴人、上訴人之意見後，裁定由受命法官獨任進行簡式審
    判程序，並依上訴人於原審之自白、臺灣檢驗科技股份有限
    公司99年3 月3日濫用藥物檢驗報告、扣案之白色粉末2包，
    經送鑑驗結果，確均含海洛因成分，合計驗餘淨重0.064 公
    克等情，亦有交通部民用航空局航空醫務中心99年2 月24日
    航藥鑑字第0991043 號毒品鑑定書在卷可參，另有上訴人自
    承為其所有供施用海洛因及甲基安非他命所用之吸食器2 組
    扣案等為據，認定上訴人確有同時施用第一級、第二級毒品
    之犯行，係犯毒品危害防制條例第10條第1、2項施用第一、
    二級毒品罪，且為一行為觸犯數罪名，應依想像競合犯從一
    重處斷，並以上訴人前曾受有期徒刑執行完畢後，五年內故
    意再犯本件最重本刑有期徒刑以上之罪，為累犯，應加重其
    刑。爰審酌上訴人之素行、生活狀況、犯罪之動機、手段、
    所生危害程度、犯罪後坦承犯行之態度等一切情狀，量處有
    期徒刑八月，並為沒收銷毀之諭知，均已詳敘其所憑證據、
    認定理由及量刑依據。從形式上觀察，原判決已敘明審酌刑
    法第57條所列事項之理由，並無認定事實錯誤、量刑瑕疵或
    違背法令之情形。上訴意旨請求從輕量刑，僅依憑己見對原
    審量刑之裁量權適法行使而為空泛之爭執，未具體指摘原判
    決關於事實認定及法律適用與刑罰之量定，有何違法或不當
    之處，與前揭具體理由之要件不符。是以，上訴人前揭上訴
    理由之內容，未就原審判決有何採證認事用法或量刑等足以
    影響原審判決本旨之不當或違法，而為具體指摘。揆諸前揭
    規定，其上訴顯不合於法定要件，爰不經言詞辯論，逕予駁
    回。
據上論斷，應依刑事訴訟法第367條前段、第372條，判決如主文
。
中    華    民    國    99    年    7     月    12    日
                  刑事第二十庭審判長法  官  楊貴雄
                                    法  官  許必奇
                                    法  官  周明鴻
以上正本證明與原本無異。
如不服本判決，應於收受送達後10日內向本院提出上訴書狀，其
未敘述上訴之理由者並得於提起上訴後10日內向本院補提理由書
（均須按他造當事人之人數附繕本）「切勿逕送上級法院」。
                                    書記官  郭彥琪
中    華    民    國    99    年    7     月    13    日
附錄：本案論罪科刑法條全文
毒品危害防制條例第10條
施用第一級毒品者，處6月以上5年以下有期徒刑。
施用第二級毒品者，處3年以下有期徒刑。

司法院資訊處製作；財團法人民間司法改革基金會備份。
